【裁判字號】    98,訴,27
【裁判日期】    980224
【裁判案由】    清償借款
【裁判全文】
臺灣臺北地方法院民事判決                98年度訴字第27號
原      告  中國信託商業銀行股份有限公司
法定代理人  乙○○
訴訟代理人  甲○○
被      告  韓露徵
上列當事人間請求清償債務事件，本院於九十八年二月十日言詞
辯論終結，判決如下：
    主  文
被告應給付原告新臺幣伍拾捌萬仟貳佰肆拾貳元，及如附表所
示之利息、違約金。
訴訟費用新臺幣陸仟佰玖拾元由被告負擔。
    事實及理由
一、兩造合意本院為因信用卡契約關係涉訟之第一審管轄法院，
    有原告提出之信用卡約定條款第25條及借據約定書第12條可
    稽，依民事訴訟法第24條規定，本院就本件有管轄權。
二、原告主張：被告(一)於97年8月9日（應為94年8月9日之誤）向
    伊請領信用卡使用（VISA卡號為0000-0000-0000-0000），
    依約被告即得於特約商店記帳消費，如未於繳款期日繳款，
    另應按年息20%計付利息，如連續2期以上未繳款，並喪失期
    限利益。(二)於94年8月10日向伊申請680,000元之個人信用貸
    款，借款期限至101年8月10日，按期平均攤還本息，利息按
    年率9.9% 計算，如未按期繳款，自遲延日起至清償日止，
    應按年息20%加付違約金，亦喪失期限利益。詎被告未依約
    繳款，計欠583,242元（消費記帳款本金89,385元；個人信
    用貸款本金492,492元；循環利息1,365元），除應一次全數
    清償，另應給付如附表所示之利息與違約金。為此依信用卡
    、個人信用貸款契約起訴，並聲明如主文第1項所示。
三、原告主張之上開事實，業據其提出信用卡申請書暨約定條款
    、客戶消費明細表、個人信貸借據暨約定書、帳務明細及放
    款帳戶還款交易明細等件為證，被告雖於言詞辯論期日到場
    抗辯94年借款後，在96年8月前均繳款正常，希望無息償還
    云云，惟並不否認前開借款關係存在，至於所辯乃屬兩造能
    否達成和解之範疇，尚無解於被告應負之民事責任，自堪信
    原告之主張為真正。從而，原告依信用卡及個人信貸契約起
    訴，請求被告給付583,242元，及如附表所示之利息與違約
    金，為有理由，應予准許。
四、本件訴訟費額，依後附計算書確定如主文所示金額。
五、據上論結，原告之訴為有理由，爰依民事訴訟法第78條，判
    決如主文。
中    華    民    國    98    年    2     月    24    日
                  民事第二庭    法  官  歐陽漢菁
以上正本係照原本作成
如對本判決上訴，須於判決送達後20日內向本院提出上訴狀
中    華    民    國    98    年    2     月    24    日
                                書記官  吳貞瑩
計  算  書
項      目             金  額（新臺幣）       備    註
第一審裁判費           6,390元
合      計             6,390元


司法院資訊處製作；財團法人民間司法改革基金會備份。
